臺灣桃園地方法院刑事判決　　　　　　 96年度審訴字第388號
公　訴　人　臺灣桃園地方法院檢察署檢察官
被　　　告　甲○○
指定辯護人　本院公設辯護人　陳瑞明
上列被告因毒品危害防制條例案件，經檢察官提起公訴（96年度
毒偵字第2314號），嗣被告於準備程序進行中為有罪之陳述，經
本院合議庭裁定由受命法官獨任進行簡式審判程序後，聲請改依
協商程序而為判決，本院判決如下：
    主  文
甲○○施用第一級毒品，累犯，處有期徒刑壹年，減為有期徒刑
陸月，如易科罰金，以新臺幣壹仟元折算壹日。扣案之海洛因貳
包連同包裝袋貳只（合計淨重點貳伍公克、空包裝總重壹點壹
肆公克）、甲基安非他命壹包連同包裝袋貳只（毛重壹點肆壹陸
公克、驗餘毛重壹點肆零陸公克）均沒收銷燬之。
    事實及理由
一、本件被告所犯係死刑、無期徒刑或最輕本刑為3 年以上有期
    徒刑以外之罪，其於準備程序中就被訴事實為有罪之陳述，
    經本院告知簡式審判程序之旨，並聽取公訴人、被告及辯護
    人之意見後，爰依刑事訴訟法第273 條之1 第1 項規定合議
    裁定由受命法官獨任進行簡式審判程序。
二、被告甲○○前有贓物、廢止前麻醉藥品管理條例、竊盜、毒
    品危害防制條例等前科，其中於民國91年間，因違反毒品危
    害防制條例案件，經本院以91年度壢簡字第1381號簡易判決
    判處有期徒刑6 月確定；又於92年間，再因違反毒品危害防
    制條例案件，經本院以93年度壢簡字第162 號簡易判決判處
    有期徒刑6 月確定，上揭2 罪刑嗣經本院以93年度聲字第15
    37號裁定應執行有期徒刑10月確定後，送監執行，刑期自93
    年5 月25日起算。另於93年間，復因違反毒品危害防制條例
    案件，經本院以93年度訴字第1169號判決判處應執行有期徒
    刑10月確定（其中施用第一級毒品部分判處有期徒刑7 月，
    施用第二級毒品部分判處有期徒刑5 月），接續於上揭所示
    2 罪刑執行（共1 年8 月），嗣於94年9 月19日縮短刑期假
    釋出監並付保護管束，甫於94年12月23日保護管束期滿假釋
    未經撤銷視為執行完畢（構成累犯）。
三、被告曾因施用毒品案件，經本院以88年度毒聲字第1745號裁
    定觀察、勒戒後，認有繼續施用毒品之傾向，再經本院以88
    年度毒聲字第2189號裁定令入戒治處所施以強制戒治1 年，
    於88年9 月10日停止戒治出所，後經本院以89年度毒聲字第
    2166號裁定撤銷停止戒治入所執行戒治，嗣於90年1 月23日
    執行完畢釋放出所，並經臺灣桃園地方法院檢察署檢察官於
    90 年4月4 日以90年度戒偵字第322 號為不起訴處分確定；
    復因施用毒品案件，經本院以91年度毒聲字第1249號裁定令
    入戒治處所施以強制戒治1 年（施用部分，經檢察官起訴，
    經本院以91年度壢簡字第1381號簡易判決判處有期徒刑6 月
    確定），於92年7 月11日停止戒治出所，再經本院以92年度
    毒聲字第2834號裁定撤銷停止戒治，令入戒治處所施以強制
    戒治，惟因法律修正於93年1 月9 日報結，詎仍未戒除毒癮
    ，於前案強制戒治執行完畢釋放後5 年內，明知海洛因、甲
    基安非他命為毒品危害防制條例第2 條第2 項第1 款、第2
    款所規定之第一、二級毒品，不得施用、持有，竟同時基於
    施用第一級毒品海洛因及第二級毒品甲基安非他命之犯意，
    於96年4 月17日某時，在桃園縣觀音鄉○○路○ 段21號住處
    ，同時將海洛因及甲基安非他命置入玻璃球內，再以點火燒
    烤之方式同時施用海洛因及甲基安非他命1 次。嗣於同日18
    時許，在桃園縣蘆竹鄉○○路與中興三街交岔路口處為警查
    獲，並扣得其所有之第一級毒品海洛因2 包連同包裝袋2 只
    （合計淨重3.25公克、空包裝總重1.14公克）、第二級毒品
    甲基安非他命1 包連同包裝袋2 只（毛重1.416 公克、驗餘
    毛重1.406 公克）。案經桃園縣政府警察局大園分局報請臺
    灣桃園地方法院檢察署檢察官偵查起訴。
四、證據名稱：
    (一)被告於本院準備程序中之自白。
    (二)台灣檢驗科技股份有限公司濫用藥物尿液檢驗報告暨桃園
      縣政府警察局大園分局大園派出所被採尿人姓名編號對照
      表、扣押物品清單、法務部調查局96年5 月15日調科壹字
      第09623043180 號鑑定書、行政院衛生署管制藥品管理局
      96年6 月7 日管檢字第0960005690號鑑定書各1 紙附卷可
      稽。
    (三)海洛因2 包連同包裝袋2 只（合計淨重3.25公克、空包裝
      總重1.14公克）、甲基安非他命1 包連同包裝袋2 只（毛
      重1.416 公克、驗餘毛重1.406 公克）扣案可佐。
五、本件經檢察官與被告於審判外達成協商之合意且被告已認罪
    ，其合意內容為：就其同時施用第一、二級毒品，為想像競
    合犯，從一重施用第一級毒品罪論處部分，被告願受科刑範
    圍為有期徒刑1 年，減為有期徒刑6 月，如易科罰金，以新
    台幣1000元折算1 日。經查，上開協商合意並無刑事訴訟法
    第455 條之4 第1 項所列情形之一，檢察官聲請改依協商程
    序而為判決，本院爰不經言詞辯論，於協商合意範圍內為協
    商判決，合予敘明。
六、被告犯罪時間在96年4 月24日以前，所犯為毒品危害防制條
    例第10條第1 項、第2 項之罪，合於減刑條件，與中華民國
    96年罪犯減刑條例第2 條第1 項第3 款規定相符，應減其刑
    期2 分之1 。
七、扣案之第一級毒品海洛因2 包連同包裝袋2 只（合計淨重3.
    25公克、空包裝總重1.14公克），經送法務部調查局鑑定結
    果，確含海洛因成分，有法務部調查局鑑定書1 紙在卷可稽
    ，而扣案之第二級毒品甲基安非他命1 包連同包裝袋2 只（
    毛重1.416 公克、驗餘毛重1.406 公克），經送行政院衛生
    署管制藥品管理局鑑定結果，確含甲基安非他命成分，有行
    政院衛生署管制藥品管理局鑑定書1 紙在卷可稽，均應依毒
    品危害防制條例第18條第1 項前段規定，沒收銷燬之；包裹
    第一級毒品海洛因包裝袋2 只、第二級毒品甲基安非他命包
    裝袋2 只與前開毒品無從完全剝離，併依毒品危害防制條例
    第18條第1 項前段規定，沒收銷燬之。
八、應適用之法條：刑事訴訟法第273 條之1 第1 項、第455 條
    之4 第2 項、第455 條之8 ，毒品危害防制條例第10條第1
    項、第2 項、第18條第1 項前段，刑法第11條前段、第55條
    、第47條第1 項、第41條第1 項前段，中華民國96年罪犯減
    刑條例第2 條第1 項第3 款、第7 條、第9 條。
九、本判決除有刑事訴訟法第455 條之4 第1 項第1 款、第2 款
    、第4 款、第6 款、第7 款所定情形之一，或違反同條第2
    項規定者外，不得上訴。
十、如不服本件判決，得自收受判決送達之日起10日內，向本院
    提出上訴書狀，上訴於第二審法院。
本案經檢察官丁俊成到庭執行職務。
中　　華　　民　　國　　96　　年　　9 　　月　　29 　 日
                  刑事庭    法　官　徐  培  元
以上正本證明與原本無異。
                            書記官  楊  美  慧
中　　華　　民　　國　　96　　年　　10　　月　　 1  　日
附錄論罪科刑依據之法條：
毒品危害防制條例第十條
施用第一級毒品者，處六月以上五年以下有期徒刑。
施用第二級毒品者，處三年以下有期徒刑。
